【裁判字號】    88,上訴,4702
【裁判日期】    890125
【裁判案由】    毒品危害防制條例
【裁判全文】
臺灣高等法院刑事判決                  八十八年度上訴字第四七二號
    上  訴  人
    即  被  告  甲○○
右上訴人，因違反毒品危害防制條例案件，不服臺灣板橋地方法院八十八年度訴第一
一四三號，中華民國八十八年十月十四日第一審判決（起訴案號：臺灣板橋地方法院
檢察署八十七年偵字第二五一七八、八十八年偵字第一一七八０、一二一六０號）提
起上訴，本院判決如左：
    主      文
上訴駁回。
    事      實
一、甲○○曾因施用毒品案件，於民國（下同）八十一年十一月十三日經原審判處有
    期徒刑三年六月，又因偽造印文罪，於八十一年十月十二日經原審判處有期徒刑
    六月，並定應執行刑有期徒刑三年十月確定，甫於八十五年五月二十二日縮刑期
    滿執行完畢。仍不知悔改，明知安非他命係毒品危害防制條例第二條第二項第二
    款所列管之第二級毒品，不得非法販賣，竟基於牟利之意圖，於八十七年十一月
    七日十六時許，在台北縣樹林鎮○○街七十巷三十五弄三號三樓住處，以約每六
    、七公克新台幣（下同）一萬二千元之價格，販賣第二級毒品安非他命予乙○○
    ，並先交付約二．九公克安非他命予乙○○，尚欠四公克。甲○○旋於八十七年
    十一月七日十八時三十分許，在上開住所為警查獲，並扣得其所有供施用安非他
    命之橡膠吸管一支、吸管改製湯匙一支；並於八十八年五月七日十八時三十分許
    ，在上址為警查獲甲○○所有之第二級毒品安非他命淨重十八．四七公克、分裝
    袋一百四十個、電子秤一台等物。
二、案經台北縣警察局新莊分局及板橋分局報請台灣板橋地方法院檢察署檢察官偵查
    起訴。
    理      由
一、訊據被告甲○○矢口否認有何販賣安非他命之犯行，辯稱：安非他命伊係與乙○
    ○合資，每人各出六千元，於八十七年十一月七日凌晨向陳文發（已死亡）購得
    ；至分裝袋之大袋乃裝伊兄由厄瓜多帶回之降血壓植物，小袋則裝錢幣用，電子
    秤是量植物及錢幣之重量云云。惟查：
(一)被告甲○○販賣第二級毒品安非他命予乙○○之事實，業據證人乙○○於警訊證
    稱：「（警方查獲二．九公克安非他命來源為何）向甲○○五二、五、二九日生
    ，住樹林鎮○○街七０巷三五弄三號」「（你在何處向甲○○購買）就是甲○○
    現住地樹林鎮○○街七０巷三五弄三號」「（以何代價向他購買）新台幣一萬二
    千元向他購買，但除了警方查扣之二．九公克外，甲○○還欠我四公克安非他命
    」「（你向甲○○購買幾次）只有乙次，時間警方查獲我前四小時」等語。有關
    乙○○向被告購買安非他命之時間、地點、價格、數量等均供證綦詳，而證人乙
    ○○係於八十七年十一月七日二十時許，因持有安非他命二．九公克，在台北縣
    樹林鎮○○街為警查獲，此亦有安非他命二．九公克扣案可稽，核與其所供以一
    萬二千元之代價向被告購買約六、七公克，被告先行交付二．九公克，尚欠四公
    克等情亦相符合。且被告於八十八年五月七日十八時三十分許，為警在其住所查
    獲有安非他命淨重十八．四七公克、分裝袋一百四十個、電子秤一台等物。如被
    告未有販賣安非他命之行為，何需持有分裝袋及電子秤，而上開扣案之白色粉末
    經本院送請鑑定結果，確屬甲基安非他命無訛，此亦有法務部調查局八十八年七
    月三十日（八八）000000000號檢驗通知書一件附卷可參。足見被告甲
    ○○於八十七年十一月七日十六時許有販賣安非他命予乙○○之事實。
(二)證人乙○○嗣在偵查中供稱：「我拿錢予賴某（按指被告）他說要幫我調安」（
    參見偵字二五一七八號卷三八頁），在原審供述稱：「我當天打電話給甲○○找
    他，但我實際上是要向他買安，但電話中我並沒有說要做什麼，他說他媽媽在不
    方便，就約在樹人高中附近見面，見面時我才跟他說我要向他買安，他說他沒有
    ，我們就在那裡聊天，後來陳文發過來，我和甲○○各出資一萬二千元向陳文發
    買安，由我和甲○○各自交錢給陳文發，陳文發說可以買到半兩，但他身上沒那
    麼多，先給我五公克，等一下再補給我們，不久就被警察查獲」。惟質諸被告甲
    ○○是否和乙○○合資購買安非他命，被告初則否認其事，旋又改稱「每人各出
    六千元在那天凌晨買的，一萬二千元可以買六、七公克，當時陳文發只給四公克
    」（參見原審卷六九頁），其二人無論就出資金額、安非他命數量等所供均兩相
    齟齬，顯不足採信。且證人乙○○上開所供，亦與其警訊時所供不符，顯係事後
    為迴護被告之詞，亦不足採。
(三)又被告在警訊時於警員問其「你安非他命及海洛因是否均向林立會購買的﹖前後
    共計購買幾次﹖於何時何地交易﹖」供稱：「是的（指係向林立會購買），共計
    購買四、五次，時間不記得了，交易則是林立會均送來我家中」（參見偵字第一
    一七八０號卷內被告警訊筆錄），則其在偵查、原審及本院則供稱係向已死亡之
    陳文發購買，且係與乙○○一同前往，顯不足採信，證人乙○○在原審及本院亦
    供稱係與被告同去向陳文發購買安非他命，而非向被告購買，亦係袒護被告之詞
    ，殊無可採。
(四)被告於偵查中辯稱「分裝袋係裝跳蚤市場的硬幣，身上的安是陳文發留予我的」
    「電子秤是陳文發留予我的，安也是陳文發留下的，安是我向陳某買的」「毒品
    是陳文發的，陳某被捉後，拜託同居人楊豐玲拿予我的」「八十七年九月楊女拿
    毒到我長壽街住處附近予我」（見八十八年度偵字第一一七八０號偵查卷）。惟
    前開事實為楊豐玲否認後，於原審審理中被告坦承安非他命、電子秤、分裝袋等
    均為其所有之物，惟又辯稱分裝袋之大袋係裝降血壓植物，小袋裝錢幣用，電子
    秤則為量植物及錢幣所用云云，被告就上開扣案物來源如何、用途為何等前後所
    辯不一，顯為臨訟杜撰之詞，要難採為有利之事實認定。又被告在檢察官偵查時
    供稱其購買安非他命之價格以二萬元買二十公克（參見偵字一二一六０號卷廿一
    頁背面），則其以約六、七公克出售於乙○○價款一萬二千元，顯有得利情事。
    況販賣安非他命刑責甚重，且被告與乙○○非親非故，被告如無意圖營利，豈有
    甘冒被處重刑之危險，其有牟利意圖亦無庸疑，從而被告事證明確，犯行足堪認
    定。
二、核被告甲○○所為，係犯毒品危害防制條例第四條第二項之販賣第二級毒品罪。
    其持有安非他命之低度行為，為販賣之高度行為所吸收，不另論罪；被告曾因施
    用毒品案件，於八十一年十一月十三日經原審判處有期徒刑三年六月，又因偽造
    印文罪，於八十一年十月十二日經原審判處有期徒刑六月，定應執行刑有期徒刑
    三年十月確定，甫於八十五年五月二十二日縮刑期滿執行完畢，有台灣高等法院
    檢察署刑案紀錄簡覆表在卷可憑，五年內再犯有期徒刑以上之本罪，為累犯，應
    依刑法第四十七條之規定加重其刑。又查，被告於警訊中雖一度供稱安非他命之
    來源係向林立會購買，惟其於偵查中隨又否認其事，自不得依毒品危害防制條例
    第十七條之規定減輕其刑，併此敘明。原審因依毒品危害防制條例第四條第二項
    、第十八條第一項前段、第十九條第一項、刑法第十一條前段、第四十七條、第
    三十八條第一項第二款規定，並斟酌被告之素行，犯罪之動機、目的、手段、販
    賣次數、數量及犯罪後之態度等一切情狀，衡情量處有期徒刑七年六月，並以扣
    案之安非他命淨重十八．四七公克，係屬毒品，依毒品危害防制條例第十八條第
    一項前段沒收銷燬之。另扣案之分裝袋一百四十個、電子磅秤一台，係被告所有
    業據被告供明在卷，且係供犯罪所用之物，依刑法第三十八條第一項第二款宣告
    沒收。另被告犯罪所得一萬二千元，依毒品危害防制條例第十九條第一項宣告沒
    收之，如全部或一部不能沒收時，追徵其價額或以其財產抵償之。另扣案之橡膠
    吸管一支、吸管改製湯匙一支、海洛因二包淨重０．三三公克、海洛因殘渣袋四
    個、注射針筒七支，雖屬被告所有之物，惟與本件犯罪無直接關係，爰不予宣告
    沒收，認事用法並無違誤，量刑亦屬適當，被告上訴否認有販賣安非他命之事實
    ，核無可採，其上訴為無理由，應予駁回。
據上論斷，應依刑事訴訟法第三百六十八條判決如主文。
本案經檢察官吳慎志到庭執行職務。
中     華     民     國    八十九   年       一       月     二十五     日
                             臺灣高等法院刑事第十七庭
      審判長法  官  陳  正  雄
                                       法  官  林  勤  純
                                       法  官  許  錦  印
右正本證明與原本無異。
如不服本判決應於收受送達後十日內向本院提出上訴書狀，其未敘述上訴之理由者並
得於提起上訴後十日內向本院補提理由書（均須按他造當事人之人數附繕本）。
                                       書記官  詹  麗  珠
中     華     民     國    八十九   年       一       月     二十七     日


司法院資訊處製作；財團法人民間司法改革基金會備份。
